【裁判字號】    95,上訴,753
【裁判日期】    950628
【裁判案由】    違反毒品危害防制條例
【裁判全文】
臺灣高等法院高雄分院刑事判決         95年度上訴字第753號
上  訴  人  臺灣高雄地方法院檢察署檢察官
被      告  甲○○
上列上訴人因被告違反毒品危害防制條例案件，不服臺灣高雄地
方法院95年度訴字第720 號中華民國95年3 月21日第一審判決（
起訴案號：臺灣高雄地方法院檢察署95年度毒偵字第730 號），
提起上訴（併案案號：95年度毒偵字第2915號），本院判決如下
：
    主  文
原判決關於施用第一級毒品罪及定執行刑部分均撤銷。
甲○○連續施用第一級毒品，處有期徒刑拾月。扣案之第一級毒
品海洛因壹包（驗後淨重零點零陸公克，空包裝重零點零柒公克
）沒收銷燬之。
    事  實
一、甲○○前因違反毒危害防制條例及詐欺案件，先後經法院分
    別判處有期徒刑10月、應執行有期徒刑1 年4 月及有期徒刑
    3 月確定，嗣其於93年1 月9 日入監執行，經接續執行，於
    94年6 月17日縮短刑期假釋出監（假釋期滿日期95年4 月29
    日，不構成累犯）。其另因施用毒品案件，經原審以90 年
    度毒聲字第2551號裁定送勒戒所觀察、勒戒後，認無繼續施
    用毒品之傾向，於90年5 月8 日釋放，並由臺灣高雄地方法
    院檢察署檢察官於90年5 月7 日以90年度毒偵字第1955號為
    不起訴處分確定（其後再因施用毒品案件，經原審以91年度
    毒聲第5664號裁定令入戒治處所施以強制戒治，嗣因毒品危
    害防制條例修正，於93年1 月9 日釋放而未執行完畢）。詎
    甲○○仍未戒除毒癮，於前開觀察勒戒執行完畢釋放後5年
    內，復基於施用第一級毒品海洛因之概括犯意，於94年12
    月27日下午4 、5 時許、95年1 月17日11時50分回溯72小時
    內之某時，在其位於高雄縣鳳山市○○○路69巷18號住處、
    某不詳處所，將少許海洛因摻水後，以針筒注射之方式，施
    用第一級毒品海洛因各1 次。嗣於94年12月28日上午10時許
    ，為警在高雄市苓雅區○○○路14號前為警攔檢查獲，並扣
    得第一級毒品海洛因1 包（驗後淨重0.06公克、空包裝重0.
    07公克）；復於95年1 月17日11時50分許，在高雄縣鳳山市
    ○○路○ 段11號為警查獲。
二、案經高雄市政府警察局保安大隊、高雄市政府警察局苓雅分
    局移送臺灣高雄地方法院檢察署檢察官偵查起訴暨移送併辦
    審理。
    理  由
一、被告甲○○經傳喚雖未到庭陳述，惟被告對於94年12月27日
    施用毒品海洛因之事實於警、偵及原審坦承不諱，又其先後
    2 次為警查獲後經警採集之尿液送檢結果，均呈嗎啡陽性反
    應，有高雄市立凱旋醫院95年1 月9 日A00000000 號、95年
    1 月24日Ａ00000000號濫用藥物尿液檢驗報告各1 紙附卷可
    證（見95年度毒偵字第730 號卷第24頁、95年度毒偵字第
    2429號卷第8 頁），且扣案之白色粉末1 包，經送法務部調
    查局鑑定結果，確有第一級毒品海洛因成分（驗後淨重0.06
    公克、空包裝重0.07公克），此有法務部調查局95年3 月1
    日調科壹字第22002238 6號鑑定通知書在卷可憑（見原審卷
    第17頁），是被告有施用毒品海洛因之犯行堪以認定，被告
    於95年1 月17被查獲後否認施用海洛因，尚非可採。另查，
    被告前因施用毒品案件，經原審以90年度毒聲字第2551號裁
    定送勒戒所觀察、勒戒後，認無繼續施用毒品之傾向，於90
    年5 月8 日釋放，並由臺灣高雄地方法院檢察署檢察官於90
    年5 月7 日以90年度毒偵字第1955號為不起訴處分確定，有
    臺灣高等法院被告前案紀錄表1 份在卷足參（見本院卷第9
    頁），是被告於觀察勒戒執行完畢釋放後，5 年內再為施用
    毒品犯行，堪以認定，應予依法論科。
二、核被告所為，係犯毒品危害防制條例第10條第1 項之施用第
    一級毒品罪。其持有第一級毒品海洛因之低度行為，已為其
    施用之高度行為所吸收，均不另論罪。核被告所為2 次施用
    毒品之行為，時間緊接，所犯罪名相同，顯係出於概括之犯
    意為之，為連續犯，爰依刑法第56條之規定以一罪論，並加
    重其刑。被告於95年1 月17日11時50分回溯72小時內之某時
    ，在某不詳處所，施用毒品之犯行，雖未經檢察官提起公訴
    ，惟此部分與經檢察官起訴部分，有連續犯之裁判上一罪之
    關係，本院自得一併審理。
三、原審據以論處被告施用毒品罪刑，固非無見；惟查：被告於
    95年1 月17日11時50分回溯72小時內之某時，在某不詳處所
    ，施用毒品之犯行，與本案有連續犯之裁判上一罪之關係，
    原審未及審酌，自有未合。檢察官執上開理由提起上訴，為
    有理由，自應由本院將原判決關於施用第一級毒品罪及定執
    行刑部分均撤銷改判。爰審酌被告前經觀察勒戒及不起訴處
    分，竟於假釋期間內再犯本罪，有臺灣高等法院被告前案紀
    錄表可按（見本院卷第9 頁反面至第11頁反面），顯見尚乏
    戒絕毒品之決心，非再次入監服刑不足以矯正其惡習，惟念
    其施用毒品僅戕害己身，未危及他人，且於原審審理時坦承
    犯行，態度良好等一切情狀，量處如主文第1 項所示之刑。
    扣案之第一級毒品海洛因1 包（驗後淨重0.06公克、空包裝
    重0.07公克），不問屬於何人所有，均應依毒品危害防制條
    例第18條第1 項前段沒收銷燬之。又上開海洛因之包裝袋因
    包覆海洛因粉末，客觀上顯留有毒品之殘渣且難與之析離，
    亦應整體視為毒品之一部而併為沒收銷燬之宣告，附此敘明
    。
四、被告經合法傳喚未到庭 ，爰不待其陳述逕行判決。
據上論斷，應依刑事訴訟法第369 條第1 項前段、第364 條、第
371 條、第299 條第1 項前段，毒品危害防制條例第10條第1 項
、第18條第1 項前段，刑法第11條、第56條，判決如主文。
本案經檢察官林應華到庭執行職務。
中    華    民    國    95    年    6     月    28    日
                  刑事第八庭    審判長法  官  李炫德
                                      法  官  蔡國卿
                                      法  官  李淑惠
以上正本證明與原本無異。
如不服本判決應於收受本判決後10日內向本院提出上訴書狀，其
未敘述上訴理由者，並得於提起上訴後10日內向本院補提理由書
狀（均須按他造當事人之人數附繕本）「切勿逕送上級法院」。
中    華    民    國    95    年    6     月    29    日
                                      書記官  盧雅婷
附錄本件判決論罪科刑法條：
毒品危害防制條例第10條第1項
施用第一級毒品者，處 6 月以上 5 年以下有期徒刑。


司法院資訊處製作；財團法人民間司法改革基金會備份。
